Images des répertoires du notaire Antoine Juste Alphonse Thomas pour l'étude VII
Archives nationales de France
Images des répertoires du notaire Antoine Juste Alphonse Thomas pour l'étude VII
15 décembre 1831 - 15 décembre 1886
MC/RE/VII/21 - MC/RE/VII/22, MC/RE/VII/25 - MC/RE/VII/29
Etude VII; Thomas, Antoine Juste Alphonse
7 registres
Archives nationales de France
Minutes et répertoires: la loi 2008-696 du 15 juillet 2008 relative aux archives a fixé à 75 ans à compter de la date de l'acte, ou à 25 ans à compter de la date du décès de l'intéressé si ce délai est plus bref, le délai de communication des minutes et répertoires des notaires; ce délai est porté à 100 ans à compter de la date de l'acte si le document se rapporte à un mineur (code du Patrimoine, articles L213-2, 4e d et 5e).
Autres documents de l'étude (dossiers de clients, comptabilité...): s'agissant d'archives privées, ces documents sont communicables selon les modalités fixées par le déposant ou le donateur.
Certains documents ne sont pas accessibles sous leur forme originale en raison de leur mauvais état de conservation.
Registres versés aux Archives nationales en 1991.
Images des répertoires de l’étude VII
Archives de l'étude VII
répertoire d'officier public ministériel
- Répertoire chronologique pour la période du 15 décembre 1831 au 26 août 1834, 15 décembre 1831 - 26 août 1834; MC/RE/VII/21; Ce répertoire comporte 157 feuillets et fait partie d'un registre de 328 feuillets de papier manuscrits, hauteur 35 cm x largeur 25 cm, foliotés par le notaire.
  Registre folioté en 2003 (foliotation non visible à l'écran)
  Le registre contient aussi le répertoire du notaire Pierre Michaux pour la période du 8 mai 1829 au 15 décembre 1831.
  Le répertoire contient les informations suivantes: 1. le n° de l'acte dans l'année; 2. date du jour; 3. nature de l'acte passé en brevet; 4. nature de l'acte passé en minute; 5. nom, prénom, domicile des parties, indication sur la situation et les prix des biens; 6. date d'enregistrement de l'acte; 7. droits d'enregistrement.
  Attention: seuls les actes passés en minute sont conservés; les actes mentionnés dans le répertoire comme passés en simple brevet (colonne 3) ne sont pas conservés par les notaires et ne sont donc pas versés au Minutier (ils sont remis aux clients).
  répertoire
  - Liste chronologique des actes pour la période du 15 décembre au 31 décembre 1831, 15 décembre - 31 décembre 1831; 172 r°-173 v°; 2 feuillets
  - Liste chronologique des actes pour la période du 2 janvier au 31 décembre 1832, 2 janvier - 31 décembre 1832; 174 r°-246 v°; 72 feuillets
    - du 2 janvier au 30 mai 1832, 2 janvier - 30 mai 1832; 174 r°-207 v°; 33 feuillets
    - du 1er juin au 31 décembre 1832, 1er juin - 31 décembre 1832; 207 v°-246 v°; 39 feuillets
  - Liste chronologique des actes pour la période du 3 janvier au 30 décembre 1833, 3 janvier - 30 décembre 1833; 246 v°-295 v°; 49 feuillets
    - du 3 janvier au 29 juin 1833, 3 janvier - 29 juin 1833; 246 v°-272 r°; 26 feuillets
    - du 1er juillet au 30 décembre 1833, 1er juillet - 30 décembre 1833; 272 r°-295 v°; 23 feuillets
  - Liste chronologique des actes pour la période du 2 janvier au 26 août 1834, 2 janvier - 26 août 1834; 295 v°-328 v°; 33 feuillets
- Répertoire chronologique pour la période du 26 août 1834 au 2 juillet 1846, 26 août 1834 - 2 juillet 1846; MC/RE/VII/22; Un registre de 300 feuillets de papier manuscrits, hauteur 35 cm x largeur 25 cm, foliotés par le notaire. Le registre est en bon état.
  - Liste chronologique des actes pour la période du 26 août au 31 décembre 1834, 26 août - 31 décembre 1834; 1 r°-12 v°; 12 feuillets
  - Liste chronologique des actes pour la période du 1er janvier au 31 décembre 1835, 1er janvier - 31 décembre 1835; 13 r°-52 v°; 39 feuillets
  - Liste chronologique des actes pour la période du 4 janvier au 31 décembre 1836, 4 janvier - 31 décembre 1836; 53 r°-78 v°; 25 feuillets
  - Liste chronologique des actes pour la période du 4 janvier au 30 décembre 1837, 4 janvier - 30 décembre 1837; 78 v° -104 v°; 26 feuillets
  - Liste chronologique des actes pour la période du 3 janvier au 31 décembre 1838, 3 janvier - 31 décembre 1838; 104 v°-126 v°; 22 feuillets
  - Liste chronologique des actes pour la période du 5 janvier au 31 décembre 1839, 5 janvier - 31 décembre 1839; 126 v°-147 r°; 20 feuillets
  - Liste chronologique des actes pour la période du 2 janvier au 29 décembre 1840, 2 janvier - 29 décembre 1840; 147 r°-173 r°; 26 feuillets
  - Liste chronologique des actes pour la période du 2 janvier au 31 décembre 1841, 2 janvier - 31 décembre 1841; 173 r°-197 v°; 24 feuillets
  - Liste chronologique des actes pour la période du 3 janvier au 31 décembre 1842, 3 janvier - 31 décembre 1842; 197 v°-219 r°; 22 feuillets
  - Liste chronologique des actes pour la période du 2 janvier au 30 décembre 1843, 2 janvier - 30 décembre 1843; 219 v°-242 v°; 23 feuillets
  - Liste chronologique des actes pour la période du 5 janvier au 31 décembre 1844, 5 janvier - 31 décembre 1844; 242 v°-261 v°; 19 feuillets
  - Liste chronologique des actes pour la période du 2 janvier au 31 décembre 1845, 2 janvier - 31 décembre 1845; 261 v°-288 r°; 27 feuillets
  - Liste chronologique des actes pour la période du 2 janvier au 2 juillet 1846, 2 janvier - 2 juillet 1846; 288 r°-300 v°; 12 feuillets
- Répertoire chronologique pour la période du 4 juillet 1846 au 9 février 1857, 4 juillet 1846 - 9 février 1857; MC/RE/VII/25; Un registre de 300 feuillets de papier manuscrits, hauteur 35 cm x largeur 24 cm, foliotés par le notaire. Le registre est en bon état.
  - Liste chronologique des actes pour la période du 4 juillet au 31 décembre 1846, 4 juillet - 31 décembre 1846; 1 r°-14 r°; 13 feuillets
  - Liste chronologique des actes pour la période du 4 janvier au 31 décembre 1847, 4 janvier - 31 décembre 1847; 14 r°-42 r°; 28 feuillets
  - Liste chronologique des actes pour la période du 3 janvier au 29 décembre 1848, 3 janvier - 29 décembre 1848; 42 r°-61 v°; 19 feuillets
  - Liste chronologique des actes pour la période du 2 janvier au 31 décembre 1849, 2 janvier - 31 décembre 1849; 61 v°-85 r°; 24 feuillets
  - Liste chronologique des actes pour la période du 2 janvier au 31 décembre 1850, 2 janvier - 31 décembre 1850; 85 v°-107 v°; 22 feuillets
  - Liste chronologique des actes pour la période du 2 janvier au 31 décembre 1851, 2 janvier - 31 décembre 1851; 107 v°-128 v°; 21 feuillets
  - Liste chronologique des actes pour la période du 2 janvier au 31 décembre 1852, 2 janvier - 31 décembre 1852; 128 v°-160 v°; 32 feuillets
  - Liste chronologique des actes pour la période du 3 janvier au 30 décembre 1853, 3 janvier - 30 décembre 1853; 160 v°-193 v°; 34 feuillets
  - Liste chronologique des actes pour la période du 2 janvier au 30 décembre 1854, 2 janvier - 30 décembre 1854; 193 v°-223 r°; 30 feuillets
  - Liste chronologique des actes pour la période du 2 janvier au 31 décembre 1855, 2 janvier - 31 décembre 1855; 223 r°-259 v°; 36 feuillets
  - Liste chronologique des actes pour la période du 2 janvier au 31 décembre 1856, 2 janvier - 31 décembre 1856; 259 v°-298 v°; 39 feuillets
  - Liste chronologique des actes pour la période du 2 janvier au 9 février 1857, 2 janvier - 9 février 1857; 298 v°-300 v°; 4 feuillets
- Répertoire chronologique pour la période du 11 février 1857 au 14 décembre 1869, 11 février 1857 - 14 décembre 1869; MC/RE/VII/26; Un registre de 320 feuillets de papier manuscrits, hauteur 35 cm x largeur 24 cm, foliotés par le notaire. Le registre est en bon état, sauf les ff° 41, 241, 281 qui sont détachés.
  - Liste chronologique des actes pour la période du 11 février au 30 décembre 1857, 11 février - 30 décembre 1857; 1 r°-29 v°; 28 feuillets
  - Liste chronologique des actes pour la période du 2 janvier au 31 décembre 1858, 2 janvier - 31 décembre 1858; 29 v°-60 r°; 31 feuillets
  - Liste chronologique des actes pour la période du 4 janvier au 31 décembre 1859, 4 janvier - 31 décembre 1859; 60 r°-85 v°; 25 feuillets
  - Liste chronologique des actes pour la période du 3 janvier au 31 décembre 1860, 3 janvier - 31 décembre 1860; 85 v°-107 r°; 22 feuillets
  - Liste chronologique des actes pour la période du 2 janvier au 31 décembre 1861, 2 janvier - 31 décembre 1861; 107 v°-130 r°; 23 feuillets
  - Liste chronologique des actes pour la période du 2 janvier au 31 décembre 1862, 2 janvier - 31 décembre 1862; 130 r°-153 r°; 23 feuillets
  - Liste chronologique des actes pour la période du 2 janvier au 30 décembre 1863, 2 janvier - 30 décembre 1863; 153 r°-177 v°; 24 feuillets
  - Liste chronologique des actes pour la période du 2 janvier au 31 décembre 1864, 2 janvier - 31 décembre 1864; 177 v°-201 r°; 24 feuillets
  - Liste chronologique des actes pour la période du 3 janvier au 30 décembre 1865, 3 janvier - 30 décembre 1865; 201 r°-222 v°; 21 feuillets
  - Liste chronologique des actes pour la période du 4 janvier au 31 décembre 1866, 4 janvier - 31 décembre 1866; 222 v°-249 v°; 27 feuillets
  - Liste chronologique des actes pour la période du 2 janvier au 31 décembre 1867, 2 janvier - 31 décembre 1867; 249 v°-276 v°; 27 feuillets
  - Liste chronologique des actes pour la période du 2 janvier au 31 décembre 1868, 2 janvier - 31 décembre 1868; 276 r°-299 v°; 23 feuillets
  - Liste chronologique des actes pour la période du 4 janvier au 14 décembre 1869, 4 janvier - 14 décembre 1869; 299 v°-320 v°; 21 feuillets
- Répertoire chronologique pour la période du 14 décembre 1869 au 4 janvier 1883, 14 décembre 1869 - 4 janvier 1883; MC/RE/VII/27; Un registre de 308 feuillets de papier manuscrits, hauteur 35 cm x largeur 24 cm, foliotés par le notaire. Le registre est en bon état, mais la reliure est détachée et les ff° 202-203 sont rayés au crayon.
  - Liste chronologique des actes pour la période du 14 décembre au 30 décembre 1869, 14 décembre - 30 décembre 1869; 1 r°-2 v°; 2 feuillets
  - Liste chronologique des actes pour la période du 4 janvier au 30 décembre 1870, 4 janvier - 30 décembre 1870; 2 v°-29 r°; 27 feuillets
  - Liste chronologique des actes pour la période du 5 janvier au 30 décembre 1871, 5 janvier - 30 décembre 1871; 29 r°-44 r°; 15 feuillets
  - Liste chronologique des actes pour la période du 2 janvier au 31 décembre 1872, 2 janvier - 31 décembre 1872; 44 r°-66 v°; 22 feuillets
  - Liste chronologique des actes pour la période du 3 janvier au 30 décembre 1873, 3 janvier - 30 décembre 1873; 67 r°-92 r°; 25 feuillets
  - Liste chronologique des actes pour la période du 2 janvier au 30 décembre 1874, 2 janvier - 30 décembre 1874; 92 r°-113 v°; 21 feuillets
  - Liste chronologique des actes pour la période du 4 janvier au 30 décembre 1875, 4 janvier - 30 décembre 1875; 114 r°-137 v°; 23 feuillets
  - Liste chronologique des actes pour la période du 3 janvier au 29 décembre 1876, 3 janvier - 29 décembre 1876; 137 v°-159 r°; 22 feuillets
  - Liste chronologique des actes pour la période du 2 janvier au 31 décembre 1877, 2 janvier - 31 décembre 1877; 159 r°-181 v°; 22 feuillets
  - Liste chronologique des actes pour la période du 2 janvier au 30 décembre 1878, 2 janvier - 30 décembre 1878; 181 v°-210 r°; 29 feuillets
  - Liste chronologique des actes pour la période du 4 janvier au 30 décembre 1879, 4 janvier - 30 décembre 1879; 210 r°-238 v°; 28 feuillets
  - Liste chronologique des actes pour la période du 2 janvier au 30 décembre 1880, 2 janvier - 30 décembre 1880; 238 v°-264 r°; 26 feuillets
  - Liste chronologique des actes pour la période du 3 janvier au 31 décembre 1881, 3 janvier - 31 décembre 1881; 264 r°-286 v°; 22 feuillets
  - Liste chronologique des actes pour la période du 2 janvier au 29 décembre 1882, 2 janvier - 29 décembre 1882; 286 v°-308 v°; 22 feuillets
  - Liste chronologique des actes pour la période du 2 janvier au 4 janvier 1883, 2 janvier - 4 janvier 1883; 308 v°; 1 feuillet
- Inventaire remplaçant le répertoire en déficit pour la période du 3 janvier 1883 au 4 novembre 1886, 3 janvier 1883 - 4 novembre 1886; MC/RE/VII/28; Cet inventaire comporte 97 pages dactylographiées.
  L'inventaire dressé en 1993 par Jacques Jouy remplace le répertoire en déficit.
  Il se divise en 5 parties: un répertoire chronologique des actes 4 index: 1. par nom de la première partie de l'acte, 2. par nom de la 2è partie de l'acte, 3. par type d'acte, 4. par topographie ou objet. Ces index renvoient au répertoire chronologique.
  - Pages de titre: "MINUTIER CENTRAL des NOTAIRES DE PARIS - ETUDE VII 6 REPERTOIRE N° 28 - Notaire Me THOMAS (Antoine, Juste, Alphonse) - 17 rue Bleue Paris 9 ème - 1883, 3 janvier à 1884, 4 novembre (article N° 892 à N° 905) - Cet inventaire a été dressé par Jacques JOUY (novembre 1993). Cet inventaire remplace le répertoire en déficit des actes passés devant le Notaire cité ci-dessus.", 1-2; 2 feuillets
  - Liste chronologique des actes pour la période du 3 janvier au 26 décembre 1883, 3 janvier - 26 décembre 1883; 3-15; 13 feuillets
  - Liste chronologique des actes pour la période du 3 janvier au 31 décembre 1884, 3 janvier - 31 décembre 1884; 16-28; 13 feuillets
  - Liste chronologique des actes pour la période du 2 janvier au 31 décembre 1885, 2 janvier - 31 décembre 1885; 29-40; 12 feuillets
  - Liste chronologique des actes pour la période du 6 janvier au 4 novembre 1886, 6 janvier - 4 novembre 1886; 41-51; 11 feuillets
  - Index alphabétique des noms de la 1ère partie de l'acte, 52-68; 17 feuillets
  - Index alphabétique des noms de la 2ème partie de l'acte, 69-78; 10 feuillets
  - Index alphabétique des types d'actes, 79-95; 17 feuillets
  - Index alphabétique par topographie ou par objet, 96-97; 2 feuillets
- Répertoire chronologique pour la période du 8 novembre 1886 au 15 décembre 1886, 8 novembre 1886 - 15 décembre 1886; MC/RE/VII/29; Ce répertoire comporte 3 feuillets et fait partie d'un registre de 299 feuillets de papier manuscrits, hauteur 35 cm x largeur 24 cm, foliotés par le notaire. Le registre est en bon état, sauf le feuillet de garde qui est décollé.
  Le registre contient aussi le répertoire du notaire Charles Louis Garanger pour la période du 17 décembre 1886 au 7 mars 1894
  - Liste chronologique des actes pour la période du 8 novembre au 15 décembre 1886, 8 novembre - 15 décembre 1886; 1 r°-3 v°; 3 feuillets